【裁判字號】    99,交聲,2381
【裁判日期】    990924
【裁判案由】    交管條例聲異
【裁判全文】
臺灣板橋地方法院交通事件裁定        99年度交聲字第2381號
原處分機關  交通部公路總局臺北區監理所板橋監理站
異  議  人  乙○○○
即受處分人
上列受處分人因違反道路交通管理處罰條例案件，對於原處分機
關99年7 月14日所為之板監裁字第裁41-C00000000號處分不服，
聲明異議，本院裁定如下：
    主  文
異議駁回。
    理  由
一、原處分意旨略以：異議人即受處分人乙○○○所有車牌號碼
    QWZ-776號輕型機車，於民國99年1月30日15時15分許，行經
    有行車燈光號誌管制之土城市○○路與大暖路口時，因有「
    闖紅燈直行」之違規情形，經臺北縣政府警察局土城分局頂
    埔派出所執勤員警逕行舉發（北縣警交大字第C00000000號
    ），嗣經原處分機關依道路交通管理處罰條例第53條第1項
    、第63條第1項第3款（裁決書漏載同條項第3款）之規定，
    裁處異議人罰鍰新臺幣（下同）2,700元，並記違規點數3點
    。
二、異議意旨略以：張忠文騎乘異議人所有之車輛，於1月30號
    下午約3點，行經土城中央路與大暖路口，見交通號誌燈為
    綠燈，故直接向前直行，卻為員警攔下，並舉發「闖紅燈直
    行」，當下張忠文停車，且告知此名員警，當時經過路口時
    確為綠燈，實不應舉發，但此員警不願採信，堅持開罰，爰
    依法聲明異議云云。
三、按汽車駕駛人行經有燈光號誌管制之交岔路口闖紅燈者，處
    新臺幣1,800 元以上5,400 元以下罰鍰，並記違規點數3 點
    ，道路交通管理處罰條例第53條第1 項、第63條第1 項第3
    款定有明文。經查：異議人即受處分人乙○○○所有車牌號
    碼QWZ-776號輕型機車，於前揭時地闖紅燈之違規情形，有
    違規通知單、臺北縣政府警察局土城分局99年3月31日北縣
    警土交申字第0990011998號函、違反道路交通管理事件裁決
    書等影本各1件在卷可稽。復經證人即本件執勤員警之一甲
    ○○於本院訊問時到庭證稱：那時我們在中央、大暖路口的
    加油站前面實施路檢，看到一位先生騎這台機車從中央路，
    從三峽往板橋方向，闖過大暖路口的紅燈，紅燈直行，才把
    他攔下來，他闖過來，我們就直接在加油站把他攔下來，騎
    士有停車，但是他說沒有闖紅燈，我們請他出示證件，他說
    他沒有闖紅燈，並說「要開去開，伊沒有闖紅燈」（台語）
    ，騎士就騎車離去，我們沒有去追，只有把車號記下來，伊
    沒有注意到張忠文前面還有一台汽車，當時只有看到證人張
    忠文的機車闖紅燈等語（見本院99年9 月9 日訊問筆錄）。
    觀諸證人所言，就其執行交通勤務所處位置、發現異議人違
    規闖紅燈將其攔停之過程情節，其舉發經過具體明確連續不
    中斷，並無何瑕疵可指。復按燈光號誌之違反，其所需之舉
    證狀態稍縱即逝，除設有感應照相之路口外，事後無法還原
    現場狀態，職是，舉發當時現場之值勤員警自屬交通案件之
    重要證人。本件異議人雖辯稱係遭員警無故舉發闖紅燈，然
    卷內並無任何證據足資證明證人甲○○有何捏造事實違法取
    締之不法情事。參酌員警執行公務時，本身即受有行政懲處
    責任之監督，且其到庭具結作證，更係以刑事責任擔保其證
    言之真實性，本件執勤員警既已到庭證述如上，且與異議人
    並不認識，彼此間亦無任何嫌隙，當不至甘冒涉犯偽證罪之
    風險，蓄意構陷異議人。況證人張忠文於本院訊問時亦證稱
    ：可能伊年紀大，騎車比較慢，伊看到的時候是綠燈，車騎
    過去時已經變成紅燈了等語（見同上本院訊問筆錄）。是綜
    上所述，本院認異議人所有該車輛應確有上開之違規事實無
    訛。
四、從而，異議人所辯尚無足採，故原處分機關據以援引上開規
    定，對異議人裁處罰鍰2700元，並記違規點數3 點，於法並
    無不當之處，本件異議為無理由，應予駁回。
據上論結，應依道路交通案件處理辦法第19條，裁定如主文。
中    華    民    國    99    年    9     月    24    日
                  交通法庭  法  官  李君豪
上正本證明與原本無異。
如不服本裁定應於送達後5日內向本院提出抗告狀。
                            書記官  金和國
中    華    民    國    99    年    9     月    24    日

司法院資訊處製作；財團法人民間司法改革基金會備份。
